臺灣臺南地方法院行政訴訟裁定
111年度簡字第53號
原      告  王文義  
上列原告因與被告勞動部勞工保險局間勞工保險爭議事件，於民
國111年7月18日向本院提起行政訴訟，本院裁定如下：
    主  文
原告應於本裁定送達後柒日內，就附表所載事項為補正，如逾期
未補正，即裁定駁回本件訴訟。
    理  由
一、按提起行政訴訟，原告起訴狀表明記載事項，應符合行政訴
    訟法第57、105條規定，如起訴狀不合程式，經限期補正未
    補正，應裁定駁回原告起訴，同法第236條、第107條第1項
    第10款分別定有明文（參見附錄法條，下同）；就行政機關
    之行政處分不服而提起撤銷訴訟或課予義務訴訟者，必須以
    經訴願程序而未獲救濟為前提，未經訴願前置程序者，乃不
    備行政訴訟之起訴要件，同法第4條第1項、第5條亦有明文
    。
二、本件原告起訴狀於「被告」欄記載「勞動部勞工保險局（地
    址：台北市○○區○○路00號9樓）」、「被告機關代表人（法
    定代理人）」欄係載「局長許銘春」，惟查：
　㈠本件被告機關代表人為該局局長「陳琄」，被告機關及其代
    表人之地址為「臺北市○○區○○○路0段0號」，原告誤載被告
    代表人為「許銘春」，被告機關及其代表人之地址為「台北
    市○○區○○路00號9樓」，應更正之。
　㈡起訴狀內並未檢附欲請求撤銷之原處分核定函（即勞動部勞
    工保險局110年7月9日保普簡字第Z00000000000號核定函）
    ，應一併補提之，俾利訴訟程序之進行。
  ㈢依上開說明，本件起訴狀有如附表所載之應補正之處，請原
    告補正更正。
三、依行政訴訟法第107 條第1 項後段，裁定如主文。
中　　華　　民　　國　　111 　年　　7 　　月　　22　　日
　　　　　　　　　行政訴訟庭法　官　陳世旻
附表     補正欄位 起訴狀記載 說明 1 被告代表人 被告機關及其代表人地址 許銘春 台北市○○區○○路00號9樓 被告機關代表人應更正為該局局長「陳琄」 被告機關及其代表人地址應更正為「臺北市○○區○○○路0段0號」  2 爭訟標的 未檢附原處分函 應補提欲請求撤銷之原處分函（即勞動部勞工保險局110年7月9日保普簡字第Z00000000000號核定函） 
上為正本係照原本作成。
本裁定不得抗告。
中　　華　　民　　國　　111 　年　　7 　　月　　22　　日
　　　　　　　　　　　　　　書記官　林怡芳
附錄：行政訴訟法   1 第一編 第一章  行政訴訟事件   第 4 條（同民國 100 年 11 月 23 日；節錄第1 項） ．人民因中央或地方機關之違法行政處分，認為損害其權利或法律上之利益，經依訴願法提起訴願而不服其決定，或提起訴願逾三個月不為決定，或延長訴願決定期間逾二個月不為決定者，得向行政法院提起撤銷訴訟。 　 第 5 條（同民國 100 年 11 月 23 日） ．人民因中央或地方機關對其依法申請之案件，於法令所定期間內應作為而不作為，認為其權利或法律上利益受損害者，經依訴願程序後，得向行政法院提起請求該機關應為行政處分或應為特定內容之行政處分之訴訟。 ．人民因中央或地方機關對其依法申請之案件，予以駁回，認為其權利或法律上利益受違法損害者，經依訴願程序後，得向行政法院提起請求該機關應為行政處分或應為特定內容之行政處分之訴訟。　  2 第一編 第三章 第一節 當事人能力及訴訟能力   第 24 條（民國 99 年 01 月 13 日） ．經訴願程序之行政訴訟，其被告為下列機關：   一、駁回訴願時之原處分機關。   二、撤銷或變更原處分時，為撤銷或變更之機關。  3 第一編 第四章 第一節 當事人書狀   第 57 條（同民國 110 年 06 月 16 日） ．當事人書狀，除別有規定外，應記載下列各款事項：   一、當事人姓名及住所或居所；當事人為法人、機關或其他團體者，其名稱及所在地、事務所或營業 　　　所。   二、有法定代理人、代表人或管理人者，其姓名及住所或居所。   三、有訴訟代理人者，其姓名及住所或居所。   四、應為之聲明。   五、事實上及法律上之陳述。   六、供證明或釋明用之證據。   七、附屬文件及其件數。   八、行政法院。   九、年、月、日。 ．書狀內宜記載當事人、法定代理人、代表人、管理人或訴訟代理人之出生年月日、職業、身分證明文件字號、營利事業統一編號、電話號碼及法定代理人、代表人或管理人與法人、機關或團體之關係或其他足資辨別之特徵。 ．當事人書狀之格式及其記載方法，由司法院定之。　　 ．當事人得以科技設備將書狀傳送於行政法院，其適用範圍、程序、效力及其他應遵循事項之辦法，由司法院定之。 ．當事人以科技設備傳送書狀，未依前項辦法為之者，不生書狀提出之效力。  4 第一編 第四章 第五節 訴訟費用   第 98 條（同民國 96 年 07 月 04日） ．訴訟費用指裁判費及其他進行訴訟之必要費用，由敗訴之當事人負擔。但為第一百九十八條之判決時，由被告負擔。 ．起訴，按件徵收裁判費新臺幣四千元。適用簡易訴訟程序之事件，徵收裁判費新臺幣二千元。  5 第二編 第一章 高等行政法院通常訴訟程序   第 105 條（同民國 99 年 01 月 13 日） ．起訴，應以訴狀表明下列各款事項，提出於行政法院為之： 　一、當事人。 　二、起訴之聲明。 　三、訴訟標的及其原因事實。 ．訴狀內宜記載適用程序上有關事項、證據方法及其他準備言詞辯論之事項；其經訴願程序者，並附具決定書。  第 107 條（同民國 110 年 12 月 08 日） ．原告之訴，有下列各款情形之一者，行政法院應以裁定駁回之。但其情形可以補正者，審判長應先定期間命補正：   一、訴訟事件不屬行政訴訟審判權，不能依法移送。   二、訴訟事件不屬受訴行政法院管轄而不能請求指定管轄，亦不能為移送訴訟之裁定。   三、原告或被告無當事人能力。   四、原告或被告未由合法之法定代理人、代表人或管理人為訴訟行為。   五、由訴訟代理人起訴，而其代理權有欠缺。   六、起訴逾越法定期限。   七、當事人就已向行政法院或其他審判權之法院起訴之事件，於訴訟繫屬中就同一事件更行起訴。   八、本案經終局判決後撤回其訴，復提起同一之訴。   九、訴訟標的為確定判決或和解之效力所及。   十、起訴不合程式或不備其他要件。 ．撤銷訴訟及課予義務訴訟，原告於訴狀誤列被告機關者，準用前項之規定。 ．原告之訴，依其所訴之事實，在法律上顯無理由者，行政法院得不經言詞辯論，逕以判決駁回之。   6 第二編 第二章 地方法院行政訴訟庭簡易訴訟程序   第 236 條（同民國 100 年 11 月 23 日） ．簡易訴訟程序除本章別有規定外，仍適用通常訴訟程序之規定。